臺灣臺中地方法院刑事判決
110年度交易字第1007號
公  訴  人  臺灣臺中地方檢察署檢察官
被      告  林春土



上列被告因公共危險案件，經檢察官提起公訴（110年度偵字第1
3365號），因被告於準備程序中就被訴事實為有罪之陳述，本院
裁定進行簡式審判程序，並判決如下：
    主    文
林春土駕駛動力交通工具而吐氣所含酒精濃度達每公升零點二五
毫克以上，累犯，處有期徒刑捌月。
    犯罪事實
一、林春土於民國110年4月6日23時許，在彰化縣○○市○○街000號
    2樓居所，飲用米酒後，知其飲用酒類後有吐氣所含酒精濃
    度達每公升0.25毫克以上之可能，而在此情況下駕車並不違
    背其本意，竟基此不確定故意，仍於110年4月7日7時許，騎
    乘車牌號碼000-000號普通重型機車上路前往臺中某工地上
    班。復於其飲用酒類後有吐氣所含酒精濃度達每公升0.25毫
    克以上之可能狀態尚未改變之同日17時許，承前單一犯意，
    接續騎乘上開車輛自該處上路，欲返回上開居處。嗣於同日
    17時5分許，途經臺中市大里區新光路與新仁路2段交岔路口
    ，因後座乘客抽菸，為警攔查，發現林春土身上有濃厚酒氣
    ，遂對其施以吐氣酒精濃度測試，於同日17時10分許測得其
    吐氣中酒精濃度值為每公升0.27毫克，查悉上情。
二、案經臺中市政府警察局霧峰分局報告臺灣臺中地方檢察署檢
    察官偵查起訴。
    理    由
一、按本件被告林春土所犯係死刑、無期徒刑、最輕本刑為3 年
    以上有期徒刑以外之罪，其於準備程序就前揭被訴事實均為
    有罪之陳述，經告知簡式審判程序之旨，並聽取其與公訴人
    之意見後，本院認無不得或不宜改依簡式審判程序進行之情
    形，爰依刑事訴訟法第273 條之1 第1 項規定，裁定進行簡
    式審判程序。又簡式審判程序之證據調查，依刑事訴訟法第
    273 條之2規 定，不受同法第159 條第1 項審判外陳述排除
    之限制，故卷內所列之各項證據，自得作為證據，先予敘明
    。
二、上開犯罪事實，業據被告坦承不諱，並有警員職務報告、當
    事人酒精測定紀錄表、臺中市政府警察局舉發違反道路交通
    管理事件通知單各1份在卷可查，足徵被告自白與事實相符
    ，堪以採信，本案事證明確，應依法論罪科刑。
三、論罪科刑
　㈠核被告所為，係犯刑法第185 條之3 第1 項第1 款駕駛動力
    交通工具而有吐氣所含酒精濃度達每公升0.25毫克以上情形
    之罪。又被告先後於上開時間，騎乘上開車輛在上開住處及
    工作地點間往返，其酒後駕駛車輛之行為乃於密接之期間內
    ，侵害相同之法益，該等行為之獨立性極為薄弱，依一般社
    會健全觀念，在時間差距上，難以強行分開，在刑法評價上
    ，以視為數個舉動之接續施行，而為包括之一行為予以評價
    ，較為合理，應論以接續犯。
　㈡被告曾於106年間，因公共危險案件，經本院106年度交易字
    第1751號判決判處有期徒刑7月確定（下稱第①案）；另於10
    6年間，因公共危險案件，經本院107年度交易字第27號判決
    判處有期徒刑7月確定（下稱第②案）；復於107年間，因公
    共危險案件，經本院107年度交易第274號判決判處有期徒刑
    8月確定（下稱第③案）。再於107年間，因公共危險案件，
    經本院107年度交易字第692號判決判處有期徒刑8月確定（
    下稱第④案）。上開第①至③案，經本院107年度聲字第3646號
    裁定定應執行有期徒刑1年8月確定後，與第④案入監接續執
    行，109年1月16日縮短刑期假釋出監，所餘刑期付保護管束
    ，於109年10月10日假釋期滿未經撤銷執行完畢乙節，有臺
    灣高等法院被告前案紀錄表1 份附卷可憑，其於受有期徒刑
    執行完畢後5 年內，再因故意犯本案最重本刑有期徒刑以上
    之罪，為累犯，應依刑法第47條第1 項規定加重其刑。
  ㈢爰審酌被告：除前述構成累犯之前科紀錄外，另曾分別於101
    年、102年及103年間，犯與本案同類型之犯罪，並經法院判
    處罪刑確定，此有上開前案紀錄表在卷可憑，對酒後不得駕
    駛之誡令應知之甚詳，竟未能悔悟而徹底戒除酒後駕車之惡
    習，竟於飲酒後仍駕駛動力交通工具上路，漠視公權力及往
    來人車生命、身體、財產安全甚鉅，所為實有不該，又呼氣
    中含酒精濃度值達每公升0.27毫克酒醉程度，幸未發生事故
    即為警查獲；駕駛之交通工具為普通重型機車，對往來參與
    交通使用人危害較輕；自陳學歷為國小畢業、工作為臨時工
    、經濟狀況貧寒之智識程度及生活狀況；犯後坦承犯行，態
    度良好等一切情狀，量處如主文所示之刑。
據上論斷，應依刑事訴訟法第273 條之1 第1 項、第299 條第1 
項前段，刑法第185 條之3 第1 項第1款 、第47條第1 項，刑法
施行法第1 條之1 第1 項，判決如主文。
本案經檢察官黃政揚提起公訴，檢察官郭逵到庭執行職務。
中　　華　　民　　國　　110 　年　　9 　　月　　13　　日
                  刑事第十九庭  法  官  林雷安
以上正本證明與原本無異。
如不服本判決應於收受判決後20日內向本院提出上訴書狀，並應
敘述具體理由；其未敘述上訴理由者，應於上訴期間屆滿後20日
內向本院補提理由書（均須按他造當事人之人數附繕本）「切勿
逕送上級法院」。
                                書記官  黃英寬
中　　華　　民　　國　　110 　年　　9 　　月　　13　　日
附錄論罪科刑法條
中華民國刑法第185條之3第1項第1款
駕駛動力交通工具而有下列情形之一者，處 2 年以下有期徒刑
，得併科 20 萬元以下罰金：
一、吐氣所含酒精濃度達每公升零點二五毫克或血液中酒精濃度
    達百分之零點零五以上。